【裁判字號】    89,台上,4807
【裁判日期】    890810
【裁判案由】    業務過失致人於死
【裁判全文】
最高法院刑事判決                              八十九年度台上字第四八○七號
    上  訴  人  甲○○
右上訴人因業務過失致人於死案件，不服台灣高等法院台中分院中華民國八十九年四
月十八日第二審判決（八十八年度交上訴字第二二五二號，起訴案號：台灣苗栗地方
法院檢察署八十八年度偵緝字第一○一號），提起上訴，本院判決如左：
    主  文
上訴駁回。
    理  由
按刑事訴訟法第三百七十七條規定，上訴於第三審法院，非以判決違背法令為理由，
不得為之。是提起第三審上訴，應以原判決違背法令為理由，係屬法定要件。如果上
訴理由狀並未依據卷內訴訟資料，具體指摘原判決不適用何種法則或如何適用不當，
或所指摘原判決違法情事，顯與法律規定得為第三審上訴理由之違法情形，不相適合
時，均應認其上訴為違背法律上之程式，予以駁回。本件原判決綜合調查證據之結果
，認上訴人甲○○犯有刑法第二百七十六條第二項從事業務之人，因業務上之過失致
人於死罪之事實，因認第一審判決論上訴人以上開罪名，處有期徒刑拾月，為無不合
，予以維持，駁回上訴人在第二審之上訴，併予宣告緩刑肆年，已詳認定犯罪事實
之依據及憑以認定之理由，並對上訴人否認犯罪之辯詞，如何不足採信，均已依據卷
內資料予以指駁及說明，從形式上觀察，原判決並無違背法令情形。上訴意旨謂：上
訴人駕駛自用小貨車，行經彎道處，見被害人吳常吉騎乘機車由對向偏左駛來時，即
迅採煞車減速之安全措施，且為閃避被害人機車，致撞上路邊電桿，顯見上訴人已善
盡安全措施之注意義務，仍無法避免本件車禍之發生，上訴人委無過失，原判決仍維
持第一審論處上訴人罪刑之判決，洵有未當等語，係就原判決已詳為論斷與說明之事
項，再為事實上之爭執，殊非適法之第三審上訴理由。又上訴人就本件車禍之發生，
應負輕微過失之責，原判決理由三(三)(四)已詳述其調查審認之結果，核屬事實審法院採
證認事職權之適法行使，既無違經驗法則及論理法則，亦無理由矛盾或理由不備之違
法。再刑事訴訟採職權調查主義，鑑定報告只為形成法院心證之資料，對於法院之審
判並無拘束力。本件車禍肇事責任，原判決不採台灣省竹苗區車輛行車事故鑑定委員
會及台灣省車輛行車事故覆議鑑定委員會認上訴人「無肇事因素」之鑑定結果，自行
認定上訴人應負輕微過失之責，依上說明，亦無違證據法則。至信賴原則之適用，必
須上訴人毫無過失。原判決認定上訴人應負輕微過失之責，自不得主張信賴原則而免
責。此外，上訴人徒憑己意，對原審職權之適法行使及原判決理由已詳為論斷之事項
，任意爭辯，顯與法定上訴第三審之形式要件不符，其上訴違背法律上之程式，應予
駁回。
據上論結，應依刑事訴訟法第三百九十五條前段，判決如主文。
中      華      民      國    八十九    年      八      月      十      日
                              最高法院刑事第七庭
                                  審判長法官  謝  家  鶴
                                        法官  洪  文  章
                                        法官  花  滿  堂
                                        法官  陳  世  淙
                                        法官  洪  佳  濱
      右正本證明與原本無異
                                              書  記  官
中      華      民      國    八十九    年      八      月    二十一    日


司法院資訊處製作；財團法人民間司法改革基金會備份。
